# 商标注册和代理费的会计处理

提问人：zijinglingyun 时间：2020-09-10 16:17:00
陈版，公司为国内从事IP授权业务的公司，业务内容类似于奥飞娱乐，主要收入来源来自于将IP授权给客户使用的授权费。
现公司计划对自有IP的形象进行商标注册，因注册的内容较多，预计代理服务费约 100 万，商标注册费 200 万。而且后续公司会将相应IP的商标向客户进行授权。
根据《无形资产》准则第十一条 企业自创商誉以及内部产生的品牌、报刊名等，不应确认为无形资产。根据您之前回复，主要是考虑该部分商标未来产生现金流量的情况无法估计，更倾向于是对公司自有品牌的培育、包装和宣传，因此作为费用化。
那对于公司这种以商标作为未来业务载体的情况，商标未来预计会带来相应经济利益流入，是否可以作为资产核算。我理解代理服务费 100 万计入当期损益，商标注册费计入资产，并按照商标有效期 10 年进行分摊，不知是否可以？

回答人：chenyiwei
不建议这样处理。虽然商标是日后业务的载体，但同样受制于上述原则，商标的注册费和相关代理费应在发生时直接费用化处理。